【裁判字號】    95,訴,538
【裁判日期】    950524
【裁判案由】    毒品危害防制條例
【裁判全文】
臺灣臺北地方法院刑事判決               95年度訴字第538號
公  訴  人  臺灣臺北地方法院檢察署檢察官
被      告  甲○○
上列被告因違反毒品危害防制條例案件，經檢察官提起公訴（九
十四年度毒偵字第三七二三號），被告就被訴事實為有罪之陳述
，經本院合議庭裁定依簡式審判程序審理，本院判決如下：
    主  文
甲○○連續施用第一級毒品，累犯，處有期徒刑壹年肆月，扣案
第一級毒品海洛因肆小包（壹小包淨重零點零捌公克、參小包合
計淨重零點貳壹公克）均沒收銷燬之，注射針筒參支、分裝袋壹
佰個、電子磅秤壹台、注射針筒貳支、摻食管肆支、吸管壹支、
分裝袋貳拾柒個及殘渣袋玖個均沒收；又施用第二級毒品，累犯
，處有期徒刑柒月，扣案第二級毒品安非他命參小包（毛重參點
陸肆公克）均沒收銷燬之，電子磅秤壹台、吸食器壹組、摻食管
肆支、吸管壹支、分裝袋貳拾柒個及殘渣袋玖個均沒收。應執行
有期徒刑壹年拾月，扣案第一級毒品海洛因肆小包（壹小包淨重
零點零捌公克、參小包合計淨重零點貳壹公克）、第二級毒品安
非他命參小包（毛重參點陸肆公克）均沒收銷燬之，注射針筒參
支、分裝袋壹佰個、電子磅秤壹台、吸食器壹組、注射針筒貳支
、摻食管肆支、吸管壹支、分裝袋貳拾柒個及殘渣袋玖個均沒收
。
    事  實
一、甲○○前於民國八十九年間因施用毒品案件，經本院以八十
    九年度毒聲字第一一九七號裁定送勒戒處所觀察、勒戒，因
    無繼續施用毒品傾向，由臺灣臺北地方法院檢察署檢察官（
    下稱臺北地檢署）以八十九年度毒偵緝字第二八七號為不起
    訴處分確定；九十一年間又因施用毒品案件，經本院以九十
    一年度毒聲字第二五０號裁定送勒戒處所觀察、勒戒，因有
    繼續施用毒品傾向，再由本院以九十一年度毒聲字第四六四
    號裁定送戒治處所施以強制戒治，復以九十一年度毒聲字第
    一九二０號裁定停止戒治，所餘戒治期間並付保護管束，甲
    ○○於九十一年十一月十四日停止戒治出監，九十二年三月
    二日停止戒治期滿未經撤銷，此部分施用毒品犯行，並經本
    院以九十一年度簡字第一二四八號判決有期徒刑六月確定，
    甫於九十二年十二月二十五日易科罰金執行完畢（起訴書誤
    載為九十三年四月五日縮刑執行完畢）。又於九十三年間因
    竊盜案件經臺灣桃園地方法院以九十二年度易字第三三八號
    判決有期徒刑八月；另於九十四年間分別因施用毒品、槍砲
    案件經本院以九十三年度易字第九九八號、九十四年度易字
    第七三０號、九十四年度訴字第一四二號、九十四年度訴字
    第四四六號判決有期徒刑十月、十一月、十一月、十月、一
    年四月確定，並以九十四年度聲字第一六四八號裁定定應執
    行刑為有期徒刑三年九月確定；再因施用毒品案件，經臺灣
    高等法院及本院以九十四年度上訴字第一六九五號（九十四
    年十一月四日宣判）、九十四年度易字第一五九八號（九十
    四年十二月十九日宣判）判決有期徒刑十月、一年確定，復
    經本院以九十五年度聲字第二０七號裁定定應執行刑為有期
    徒刑一年八月確定，均尚未執行。
二、詎甲○○仍不知悔改，因患癌症疼痛難當，竟另基於施用第
    一級毒品海洛因之概括犯意，自九十四年十一月二十一日十
    五時五十四分許為警採尿前回溯二十六小時內某時起（扣除
    為警查獲時起至為警採尿時止）至九十五年一月十八日某時
    止，分別在其位於臺北縣新店市○○路○段臨七十三之一號
    住處、臺北縣新店市○○路○段一號加州飯店二０六號房內
    等處，以針筒注射方式多次施用第一級毒品海洛因，先後於
    ：(一)九十四年十一月二十一日十五時許為警於上開臺北縣新
    店市○○路住處查獲（涉及施用第二級毒品部分，另因曾經
    判決確定由檢察官為不起訴處分確定）。(二)九十四年十一月
    二十二日十六時三十分許，為警於前開臺北縣新店市○○路
    住處查獲，並扣得第一級毒品海洛因一小包（淨重零點零八
    公克）、甲○○所有用以施用第一級毒品海洛因之用的注射
    針筒三支及分裝袋一百個（涉及施用第二級毒品部分，另因
    曾經判決確定由檢察官為不起訴處分確定）。(三)九十五年一
    月十八日二十時十五分為警在臺北縣新店市○○路○段一號
    加州飯店二０六號房內查獲。甲○○另基於施用第二級毒品
    安非他命之犯意，在同一處所以燒烤玻璃球吸食器之方式施
    用第二級毒品安非他命，而於同一時間、地點為警查獲，並
    扣得第一級毒品海洛因三小包（合計淨重零點二一公克，起
    訴書誤載為毛重零點八六公克）、第二級毒品安非他命三小
    包（毛重三點六四公克）及甲○○所有用以磅量毒品重量、
    分裝毒品、供施用毒品之用之電子磅秤一台、吸食器一組（
    用以施用安非他命）、注射針筒二支（用以施用海洛因）、
    摻食管四支、吸管一支、分裝袋二十七個及殘渣袋九個等物
    。
三、案經臺北縣政府警察局土城分局、海山分局及新店分局報告
    臺灣臺北地方法院檢察署檢察官偵查起訴。
    理  由
一、訊據被告甲○○對於於上開時間、地點連續施用第一級毒品
    海洛因及一次施用毒品安非他命犯行均坦承不諱（見本院九
    十五年五月二日準備程序筆錄第二頁、九十五年五月十日審
    判筆錄第二頁），被告雖對於施用毒品時間不能明確供述，
    惟其因患癌症，又施用毒品，使得記憶不清，亦可想像，是
    尚無從影響其上開自白之可信性，況其為警查獲時所採集之
    尿液經鑑定亦分別呈鴉片類、安非他命類陽性反應，有臺北
    縣政府警察局土城分局偵辦毒品案尿液編號及姓名對照表、
    臺北縣政府警察局海山分局毒品危害防制條例被移送者姓名
    暨代碼對照表、臺北縣政府警察局新店分局查獲毒品危害防
    制條例被移送者姓名代碼對照表、臺灣檢驗科技股份有限公
    司九十四年十二月七日、九十四年十二月十三日、九十五年
    二月七日濫用藥物尿液檢驗報告在卷可稽（見九十四年度毒
    偵字第三七二三號卷第十五、六四頁、九十五年度毒偵字第
    五四二號卷第五、十四頁、九十五年度毒偵字第三四七號卷
    第五八、一一五頁）及扣案被告所有供其磅量毒品重量、分
    裝毒品、施用毒品所用之注射針筒三支及分裝袋一百個（九
    十四年十一月二十二日十六時三十分許查獲）、電子磅秤一
    台、吸食器一組、注射針筒二支、摻食管四支、吸管一支、
    分裝袋二十七個及殘渣袋九個可稽（九十五年一月十八日二
    十時十五分查獲）。且其為警查獲時所扣案之白色粉末經法
    務部調查局鑑定結果確實分別含有第一級毒品海洛因成分，
    其重量分別為一小包零點零八公克、三小包零點二一公克，
    有法務部調查局九十五年二月三日調科壹字第０二０００七
    六八四號、九十五年三月三十日調科壹字第０二０００七八
    三一號鑑定通知書附卷為憑（見第三七二三號偵查卷第六五
    頁及本院卷），是起訴書中關於三小包之重量應屬誤載，應
    由本院更正如上。另扣案之疑似毒品三小包部分經臺北縣政
    府警察局海山分局員警以聯勤二０四廠製造之煙毒品檢驗Ａ
    包試劑初步鑑定結果亦確呈安非他命陽性反應，亦有該分局
    查獲涉嫌毒品危害防制條例毒品初步鑑驗報告單在卷可稽（
    見九十五年度毒偵字第三四七號卷第三七頁），均可佐被告
    前開出於任意性之自白與事實相符，得採為認定事實之證據
    。
二、又被告前於八十九年間因施用毒品案件，經本院以八十九年
    度毒聲字第一一九七號裁定送勒戒處所觀察、勒戒，因無繼
    續施用毒品傾向，由臺北地檢署以八十九年度毒偵緝字第二
    八七號為不起訴處分確定；九十一年間又因施用毒品案件，
    經本院以九十一年度毒聲字第二五０號裁定送勒戒處所觀察
    、勒戒，因有繼續施用毒品傾向，再由本院以九十一年度毒
    聲字第四六四號裁定送戒治處所施以強制戒治，復以九十一
    年度毒聲字第一九二０號裁定停止戒治，所餘戒治期間並付
    保護管束，甲○○於九十一年十一月十四日停止戒治出監，
    九十二年三月二日停止戒治期滿未經撤銷，有臺灣高等法院
    被告前案紀錄表可參，被告於上開強制戒治執行完畢釋放後
    五年內再犯本件連續施用第一級、（一次）施用第二級毒品
    之案件。檢察官雖於本院審理時提請注意稱，被告前於九十
    四年間曾分別因施用毒品案件經判決確定等語，惟按刑事訴
    訟法第二百九十四條第一款規定，案件曾經判決確定者，應
    為免訴之判決，係以同一案件，已經法院為實體上之確定判
    決，該被告應否受刑事制裁，即因前次判決而確定，不能更
    為其他有罪或無罪之實體上裁判。此項原則，關於實質上一
    罪或裁判上一罪（如刑法第五十五條及第五十六條之犯罪）
    ，其一部事實已經判決確定者，對於構成一罪之其他部分，
    固亦均應適用，但此種情形，係因審判不可分之關係，在審
    理事實之法院，對於全部犯罪事實，按照刑事訴訟法第二百
    四十六條規定本應予以審判，故其確定判決之既判力，亦自
    應及於全部之犯罪事實，若在最後審理事實法院宣示判決後
    ，始行發生之事實，既非該法院所得審判，即為該案判決之
    既判力所不能及，有最高法院三十二年上字第二五七八號判
    例意旨可資參照，是被告前因施用第一級毒品案件，經臺灣
    高等法院於九十四年十一月四日以九十四年度上訴字第一六
    九五號判決有期徒刑十月，於同年十二月二十一日確定；另
    因施用第二級毒品案件，經本院於同年十二月十九日判決有
    期徒刑一年，於九十五年一月九日確定，有臺灣高等法院被
    告前案紀錄表可稽，則揆諸前開說明，本件連續施用第一級
    毒品犯行、施用第二級毒品犯行係分別在前開判決宣示之後
    始行發生之事實，自非該二判決效力所及，應由本院另行依
    法判決，檢察官所述應屬誤會。因此，本件事證明確，被告
    犯行已堪認定，應依法論科。
三、按海洛因、安非他命分別為毒品危害防制條例第二條第二項
    第一款、第二款所規定之第一級、第二級毒品，是核被告所
    為係犯同條例第十條第一項之施用第一級毒品罪、同條第二
    項之施用第二級毒品罪，其持有海洛因、安非他命均係供自
    己施用，應分別為高度之施用第一級毒品、施用第二級毒品
    犯行所吸收，均不另論罪。被告先後多次施用第一級毒品海
    洛因之犯行，時間緊接，觸犯構成要件相同之罪，顯係基於
    概括犯意為之，為連續犯，依刑法第五十六條規定論以一罪
    ，並加重其刑。被告所犯二罪間，犯意各別，罪名不同，應
    分論併罰之。又被告前有如事實欄一所載犯罪科刑，甫於九
    十二年十二月二十五日易科罰金執行完畢，亦有前開前案紀
    錄表為憑，其於五年以內再犯本件最重本刑為有期徒刑以上
    之罪，為累犯，應分別依刑法第四十七條規定加重其刑。爰
    審酌被告前曾因案經判決執行，如上所述，素行不端，又曾
    因施用毒品案件經裁定觀察、勒戒及強制戒治，並經不起訴
    處分確定及判決執行，亦有上開前案紀錄表足憑，猶不知戒
    除惡習，一再施用，其所為戕害自己身心，亦對社會治安造
    成危害，惟犯罪後坦承犯行，又自承因患癌症而施用毒品等
    一切情狀，分別量處如主文所示之刑，並定應執行刑。末查
    ，扣案之白色粉末共四小包、疑似毒品三小包經鑑定分別含
    第一級毒品海洛因及第二級毒品安非他命成分，有上開鑑定
    通知書、初步鑑驗報告單等足憑，分別為毒品危害防制條例
    第二條第二項第一款、第二款所規定之第一級、第二級毒品
    ，不問屬於犯人與否，均應依同條例第十八條第一項前段宣
    告沒收銷燬之。又扣案之注射針筒三支及分裝袋一百個（九
    十四年十一月二十二日十六時三十分許查獲供施用第一級毒
    品海洛因之用）、電子磅秤一台、吸食器一組（施用第二級
    毒品安非他命之用）、注射針筒二支（施用第一級毒品海洛
    因之用）、摻食管四支、吸管一支、分裝袋二十七個及殘渣
    袋九個（九十五年一月十八日二十時十五分查獲）分別為被
    告所有供其磅量毒品重量、分裝毒品以施用毒品所用，業據
    被告供承在卷，應依刑法第三十八條第一項第二款規定併予
    宣告沒收，均附此說明。
據上論斷，應依刑事訴訟法第二百七十三條之一、第二百九十九
條第一項前段，毒品危害防制條例第十條第一項、第二項、第十
八條第一項前段，刑法第十一條前段、第五十六條、第四十七條
、第五十一條第五款、第九款、第十款、第三十八條第一項第二
款，判決如主文。
本案經檢察官張書華到庭執行職務
中    華    民    國    95    年     5    月    24    日
                  刑事第四庭    法  官  黎惠萍
上正本證明與原本無異。
如不服本判決，應於判決送達後10日內向本院提出上訴狀 (應抄
附繕本)。
                                書記官  楊麗娟
中    華    民    國    95    年    5     月    24    日
附錄本案論罪科刑法條全文
毒品危害防制條例第十條第一項、第二項
毒品危害防制條例第十條
施用第一級毒品者，處六月以上五年以下有期徒刑。
施用第二級毒品者，處三年以下有期徒刑。


司法院資訊處製作；財團法人民間司法改革基金會備份。
